臺北高等行政法院判決
　　　　　　　　　　　　　　　　　　 92年度訴字第5068 號
　　　　　　　　　　　　　　　.
原　　　告　甲○○
被　　　告　公務人員保障暨培訓委員會
代　表　人　周弘憲（主任委員）
訴訟代理人　己○○
被　　　告　銓敘部
代　表　人　乙○○（部長）
訴訟代理人　丁○○
　　　　　　戊　○
被　　　告　考選部
代　表　人　丙○○（部長）
訴訟代理人　吳明和
上列當事人間因俸給事件，原告不服公務人員保障暨培訓委員會
中華民國92年9月16日公保字第0920003889號（92公審決字第014
0號）復審決定，提起行政訴訟。本院判決如下：
    主  文
原告之訴駁回。
訴訟費用由原告負擔。
    事  實
一、事實概要：原告現職為內政部警政署航空警察局（下稱航警
    局）證照查驗隊警正四階警員，原應86年特種考試警察人員
    考試三等考試（下稱警察特考三等考試）外事警察人員考試
    及格，經銓敘部92年3月11日部特三字第0922226461號函以
    其所具上開考試及格資格自警正四階本俸三級起敘，再採其
    軍職上尉（82年12月至84年11月）、少校（85年7月至89年6
    月）年資，分別提敘本俸二級、年功俸四級，審定合格實授
    核敘警正四階一級年功俸350元，原告不服審定結果，向被
    告銓敘部提起復審，案經該部依公務人員保障法第4條第2項
    及第103條第1項前段規定，以92年5月29日部復字第09222
    16583號書函檢卷答辯並移由被告公務人員保障暨培訓委員
    會（下稱保訓會）辦理，遭復審決定駁回，遂向本院提起行
    政訴訟。
二、兩造聲明：
　(一)原告聲明：
    1.原處分及復審決定均撤銷。
    2.請求法院命被告作成准予比照陳璧、羅張之任用銓敘方式、訓
      練方式之行政處分。
    3.訴訟費用由被告負擔。
  (二)被告聲明：1.駁回原告之訴。 2.訴訟費用由原告負擔。
三、兩造之爭點：被告銓敘部對於原告之銓敘有無違反法規及平
    等原則？
  (一)原告主張：
    1.原告為公務人員特種考試警察人員考試三等外事警察人員
      及格人員，且具有退伍軍人身分，詎料保訓會核定之「八
      十九年特種考試警察人員考試錄取計畫」僅將原告規劃至
      台灣警察專科學校接受訓練，造成原告僅能分發為職務配
      階一線三星之警正四階警員，而同樣具有相同背景之人士
      如前警察大學校長陳璧、周世斌、前警政署長羅張均來自
      軍中轉任至警察界服公職，同種國家考試，同樣適用之法
      律卻有天壤之別待遇，形成違法之差別待遇。造成其分發
      之職務不如警大畢業生。
      (1)就身分「差別待遇」言：陳璧於50年期間以相當於現在
        乙等警察特考及格轉任至警察體系服務，當時適用之法
        規係為警察任官條例（已於民國65年廢止）；周世斌於
        73年以檢覈方式轉任至中央警官學校（現在警察大學之
        前身），當時已適用警察人員管理條例；羅張於70年期
        間轉任至警政署長任職，當時已適用警察人員管理條例
        。陳、周、羅三位長輩，均係軍人轉任公職，陳先生為
        政工幹校畢業（現改名政治作戰學校）；周先生為陸軍
        軍官學校畢業；羅先生為海軍官校畢業。三位轉任警職
        時皆以軍人比敘條例（下稱比敘條例）優於警察人員管
        理條例任用。時至今日，任何條文均未變動，為何他們
        可以擔任警官職務，且無限上綱往上爬（升遷），而原
        告僅能以警員身分任用。他們無警察大學學歷，且事前
        均無警察專業訓練，有無差別待遇已昭然若目。
      (2)就公務人員訓練「差別待遇」言：保訓會未依前例做適
        當之處分，反而規劃原告至台灣警察專科學校受訓（下
        稱警專），顯違反誠信原則。
      (3)另就不具警察學歷之三等警察特考及格者，安排至警專
        受訓之適當性作一分析：
        依警察相關法規，均未規定非警大畢業者不可任巡官
          以上之職務，另由陳、羅、周等前述幾位先生之前例
          可知。
        開放非警察大學畢業者報考，本有於原警察體系外取
          材，促進警察體系多元化與開放性，若僅以主觀判斷
          能力不足，無疑倒果為因，有欠客觀。若感到專業性
          不足時，可以延長教育時間補足專業能力，且知識與
          實務均有很大之差距，俟可因職務歷練一段時間，經
          由再教育及隨時教育中獲得，又如司法官之專業性，
          調查局幹員之能力均可為最佳輔證。
        三等考試相當於公務人員考試之三級考試，本即在於
          甄取中層警官而非基層警員之人選，如現行做法已違
          反「考、訓、用」合一之要求。
        另查警察人員管理條例立法原由，警政署當時係以「
          訓考用合一」為制定構想，且係針對警大暨警專畢業
          之學生而立。
        而非具警察學歷之大專畢業生其係以「考訓用」為制
          定構想來用人。警察人員管理條例就其立法原由，及
          八十六年修法原由均係特定對象（具有警大暨警專之
          學生），如何提升渠素質、警校素質為主，而立法者
          從未針對「考訓用之人士」作立法原因之考量。就上
          述論點，警察人員管理條例必須重新考量，否則會生
          法律禁止之歧視產生，本案即為例證。
        警察三等特考於未限制特考特用（非須在警察機關服
          務滿六年才能轉任之限制）前，三等特考及格者均係
          在警大受訓，因渠分發係至非警察機關工作，不會與
          警大「搶飯碗」，而今係因工作挑戰及威脅警大畢業
          之工作及警大暨警專未來之走向，亦正如師範學院一
          般，當開放給非師範體係之人士加入教書行業起，利
          益分子只擔心是否會影響師範體系之飯碗，於是刻意
          強調師範體系之專業性如何好，然開放後至今無人說
          非師範體系之老師專業師資不好或不足應付，縱有缺
          陷亦說於培訓期間會加強通識教育之灌輸。
      (4)就警察特考性質言：警察特考三等考試當時設立之主要
        考量係針對警察大學畢業之學生而設之資格考。四等考
        試係針警專畢業設立。立法原由並未針對非其體系之人
        士而設，其不可一概否定原告程度。渠等特考未及格之
        警大畢業生或僅通過四等考試及格者即給予巡官，領導
        原告特考及格者，有破壞考試公平性。
      (5)就警察特性作一分析：
        保訓會說原告等應專業性不足，故無法至警察大學受
          訓，然就「考、訓、用」之標準係可以至警察大學受
          訓，而就立法觀點不同之警察人員管理條例言，「訓
          、考、用」之標準當然不行，但是就法律論點考量兩
          種不同標準不同時，究竟該如何取捨，保訓會顯而易
          見係未針對實質差異答覆，僅依機械式平等任警政署
          隨意擺佈，警大暨警專之學生係經過多年訓練及格後
          才分發。有時亦有只是「訓、用」，因為考試未及格
          ，如此是否公平，這些人是否專業且居然係作警官，
          如此領導有無專業考量？
        專業性之定義：保訓會一直未說明警察專業性為何？
          亦說明不出，依立法院第64卷第104期院會記錄37至
          39頁說明事項即可明白公務人員與警察人員之專業特
          性：「專業性：警察人員為達成工作任務，須有專門
          學識與技能，並由國家設置專門學校予以培養，俾符
          合專業、永業之精神。」這些東西難道非具警大學歷
          之特考人士，不能經由訓練中獲得嗎？
        依公務人員考試法「考、訓、用」係為國家用人之重
          要政策，然如此差別待遇已明顯。
      (6)參照大法官釋字第485號解釋：「憲法第七條平等原則
        並非指絕對、機械之形式上平等，而係保障人民在法律
        上地位之實質平等，立法機關基於憲法之價值體系及立
        法目的，自得斟酌規範事物性質之差異而為合理之區別
        對待…。」是以，平等原則係保障人民法律地位之實質
        平等，對於本質上相同之事務，禁止恣意為不同待遇，
        對於本質上不同之事務，亦禁止恣意為相同待遇。平等
        原則雖不禁止對人民為差別待遇，惟應斟酌規範事務性
        質之差異，基於合理正當之理由而為，否則仍屬恣意之
        差別待遇而有違平等原則。同時，按行政程序法第六條
        規定：「行政行為，非有正當理由，不得為差別待遇。
        」請問「訓考用」暨「考訓用」之不同就有天壤之別的
        差別待遇嗎？且能否因當初高中時畢業投考學校不一樣
        ，而採用不同之標準，如此無疑不信任考試及格所取得
        資格之人士，且亦不信任考試及格且非警大畢業之人員
        之程度。以此論點來談「訓考用」暨「考訓用」之公平
        性，保訓會已違憲暨違法。
      (7)公務人員特種考試警察人員考試二等考試錄取人員由保
        訓會規劃至警大各相關研究所接受訓練，僅受短期基礎
        訓練即可分配警官職務，亦即擔任警官職務非必須經警
        大4年養成教育，蓋依「警察人員管理條例施行細則」
        第4條第2項亦明定，經警大訓練4個月以上即可擔任警
        官職務，保訓會實無拒絕原告等三等考試錄取人員至警
        大各相關學系接受基礎訓練而分發擔任警官職務之正當
        理由。因此，依據「公務人員考試法」第20條與「公務
        人員考試錄取人員訓練辦法」第4條第2項之規定，公務
        人員特種考試警察人員考試各等級錄取人員之訓練應為
        ：二等考試於警大相關究所受訓；三等考試於警大大學
        部相關學系受訓：四等考試於警專相關科受訓，如此方
        為合法之訓練。且亦符合考訓用之準繩。另原告曾於91
        年上半年時，曾向保訓會陶紀貞以電話請問過為何二等
        及格之警察特考者可至警大受訓，其答覆係以職等考量
        ，原告無任何證據可資證明，僅能口頭陳述。
      (8)考選部暨銓敘部於早年（64年）即積極參予制定「警察
        人員管理條例」（見立法院公報第64卷第98期委員會紀
        錄第42頁。），兩部會即早已知道「警察人員管理條例
        」係以警大暨警專之學生為設計對象，即為「訓、考、
        用」，且持續迄今同意朝向「訓用」之目標邁進，然而
        卻又招進外面人士考試進用，以「訓、考、用」之標準
        來衡量只「考」未訓之人士之「專業」程度。被告等違
        反考試法暨公務人員任用法之立法原由。銓敘部亦知警
        察人員管理條例亦是針對「訓考用」而設，實施當初有
        此考量，故周世賦、羅張等兩位前輩係以「考訓用」之
        何法理態度去使其臻於公平，而非以「訓考用」之態度
        來審核銓敘。考選部只知一昧放寬應考資格，且同時配
        合警政署以「訓考用」之主幹為任用主軸，未臻健全，
        其對其警察學歷之人士而言，警察特考僅是一種資格考
        ，但是對於非具警察學歷者，則未妥善規劃。另參考司
        法院長翁岳生的言論「法與時轉，則治」警察特考究竟
        係採雙軌制，亦或採單軌制，考選部未針對此點妥慎研
        究，竟然開放對外招考是否已違反公平定義，或僅是做
        到表面形式公平而已。銓敘部亦是如此明知會有如此結
        果，竟然不予理會。
    2.考選部未明定警察特考簡章非警察大學畢業者之情形，依
      監察院糾正文指出：該特種考試，一般生無法與警察大學
      畢業生獲得相同對待，在當時招生簡章並未說明錄取後，
      將依有無警察學歷而為不同之訓練與分發，致無警察學歷
      之一般大學生及碩士生，錄取訓練分發後，始知有此不平
      等之待遇；警政署之作為顯有失誠信，既傷害當事人平等
      服公職權益，並違反考試取才之公平原則，考選部有明確
      錯誤。警大亦曾舉辦過非具警大畢業之大學畢業生之特考
      警佐班，而且舉辦多年，亦可知有差別待遇。
    3.再就年資並計問題，原告軍職考績原先係由每年7月製作
      考績評定，為配合政府考績一致性改由每年12月考績評定
      ，致原告自白所失一年服務時間可併入考績，各項俸點均
      減少一年，致使薪俸每月至少減少八百元以上，顯見銓敘
      部行政行為未周全規劃，損害公務人員權益。
    4.本次訴訟牽涉多個機關共同協力歧視完成之處分，非單一
      機關可獨立完成，故對多個機關列為被告，依台北高等行
      政法院91年度訴字5154號暨監察院0000000000之糾正文，
      確定本訴訟為多機關共同完成之歧視處分，且須於任官銓
      敘後提出訴訟。建議：本項訴訟不可單一切割，而需由頭
      抓至尾來認定，單一切割無法還原事情真相，亦違背行政
      訴訟法第1條行政訴訟以保障人民權益，確保國家行政權
      之合法行使，增進司法功能為宗旨之內涵。
    5.憲法第18條：「人民有應考試服公職之權。」公務人員任
      用法第9條第1項：「公務人員之任用，應具有左列資格之
      一：一依法考試及格。二依法銓敘合格。三依法升等合格
      。」指明取得公務人員資格應依考試，而非依學校畢業證
      書。應考試服公職為人民基本權利。本銓敘暨任官依警察
      學歷之有無來判定，此行為即已違法。
  (二)被告主張：
    1.被告保訓會之答辯：
      按行政訴訟法第24條規定：「經訴願程序之行政訴訟，其
      被告為左列機關：一、駁回訴願時之原處分機關。二、撤
      銷或變更原處分或決定時，為最後撤銷或變更之機關。」
      本件原告因俸給事件，不服銓敘部92年3月11日部特三字
      第0922226461號函之處分，提起復審，經保訓會認復審無
      理由而為復審駁回之決定，嗣原告以銓敘部、考選部與保
      訓會並列為被告續提起行政訴訟。按保訓會復審決定所憑
      理由與原處分相同，並未撤銷或變更原處分，復以銓敘審
      定尚非保訓會權責，上開銓敘部92年3月11日銓敘審定函
      核屬銓敘部依權責所為之處分，該處分並非多階段行政處
      分。準此，保訓會既非原處分機關，亦非撤銷或變更原處
      分之最後撤銷或變更機關。依上開規定，原告逕將保訓會
      併列為被告，於法未合。
      據上說明，有關以保訓會為被告提起之行政訴訟不合法，
      該部分謹請依行政訴訟法第107條第1項第10款後段規定裁
      定駁回原告之訴。
    2.被告銓敘部之答辯：
      (1)依警察人員管理條例第2條規定：「警察人員之管理，
        依本條例之規定；本條例未規定者，適用有關法律之規
        定。」公務人員任用法第24條規定：「各機關擬任公務
        人員，經依職權規定先派代理，限於實際代理之日起三
        個月內送請銓敘部銓敘審定。．．．經銓敘審定不合格
        者，應即停止其代理。」準此，警察特考及格人員初任
        警察官職務，須先由遴任機關依職權予以派職後，於期
        限內辦理送審，被告銓敘部始依據遴任機關所派代之職
        務，審查擬任人員是否具有所任職務之任官資格，及其
        所應核敘之官等、官階及俸級。至於擬任人員是否具有
        其他職務之任官資格，或是否得改派其他職務等事宜，
        因屬派職範疇，自須由遴任機關本於職權衡酌，在遴任
        機關未改派其他職務前，被告銓敘部僅得就送審人員現
        任職務予以銓敘審定，尚無法逕予變更為其他職稱，合
        先敘明。
      (2)又警察人員管理條例第11條第1項規定：「警察官之任
        官資格如左：一、警察人員考試及格者。．．．」同條
        第2項：「警察官之任用，除具備前項各款資格之一外
        ，職務等階最高列警正三階以上，應經警察大學或警官
        學校畢業或訓練合格；職務等階最高列警正四階以下，
        應經警察大學、警官學校、警察專科學校或警察學校畢
        業或訓練合格。」同條例第12條第1項規定：「警察人
        員考試及格者，取得任官資格如左：．．．三、高等考
        試三級考試或特種考試警察人員考試三等考試及格者，
        取得警正四階任官資格。．．．」另查後備軍人轉任公
        職考試比敘條例（下稱比敘條例）第5條第1項第2款規
        定：「後備軍人依法取得公務人員各官等任用資格者，
        按其軍職官等官階及年資，比敘該官等內相當職等及俸
        級。」同條例施行細則第10條第1項規定：「本條例第
        五條第一項第二款所稱『後備軍人依法取得公務人員任
        用資格者，按其軍職年資比敘相當俸給』依左列規定辦
        理：．．．五、少校具有薦任任用資格者，轉任薦任第
        七職等職務。六、上尉具有薦任任用資格者，轉任薦任
        第六職等職務。七、中尉、一等士官長具有委任任用資
        格者，轉任委任第五職等職務。．．．」同條第2項：
        「前項各款軍職年資，經任官有案者轉任公務人員相當
        職務時，依該職務在職務列等表所列職等及轉任人員官
        等任用資格，自前項各款規定職等最低俸級起敘，並按
        每滿一年提高一級比敘，高資可以低用，比敘至該職等
        本俸最高級，如尚有積餘年資得再依公務人員俸給法規
        之規定提敘俸級。．．．」又89年1月15日修正施行之
        公務人員俸給法施行細則第15條（現為公務人員俸給法
        第17條）規定：「依公務人員任用法任用之人員，其曾
        任左列年資，如與現所銓敘審定之職等相當、性質相近
        且服務成績優良者，得按年核計加級至其所銓敘審定職
        等之本俸最高級；如尚有積餘年資，且其年終（度）考
        績（成、核）合於或比照合於公務人員考績法第七條之
        規定，得按年核計加級至其所銓敘審定職等之年功俸最
        高級為止．．．三依法令任官有案之軍職年資。．．．
        」第15條之1（現為公務人員曾任公務年資採計提敘俸
        級認定辦法第6條及第7條）規定：「．．．所稱服務成
        績優良，指公務人員曾任年資依規定所辦理之年終（度
        ）考績（成、核）成績列乙等或七十分或相當乙等以上
        ，繳有證明文件。其未辦理年終（度）考績（成、核）
        者，應繳有服務機關（構）、學校開具之成績優良證明
        文件。」據上，以原告係軍職少校退伍，經特種考試警
        察人員考試三等考試及格，被告銓敘部92年3月11日部
        特三字第0922226461號銓敘審定函，乃依上開比敘條例
        及其施行細則規定，在原告所任「警員」職務於警察官
        職務等階表所列官等官階（警正四階），比敘為警正四
        階，並以其上尉年資每滿一年提高一級比敘，採計82
        年12月至84年11月計2年上尉年資，比敘至警正四階本
        俸最高級；積餘年資再依原公務人員俸給法施行細則第
        15條（現為公務人員俸給法第17條）規定，按其軍職「
        考績年度」，採計85年7月至89年6月計4年上尉、少校
        考績年資，提敘年功俸四級，核敘警正四階一級年功俸
        350元；至原告89年7月至90年7月退伍止，係分屬「八
        十九年另予考績」及「九十年另予考績」，不合採計提
        敘年功俸級。揆諸前開規定，被告銓敘部92年3月11日
        部特三字第0922226461號函銓敘審定結果及保訓會92
        年8月4日92公審決字第0140號復審決定，於法並無不合
        。
      (3)至於原告訴稱保訓會核定之「八十九年特種考試警察人
        員考試錄取計畫」，僅將其規劃至臺灣警察專科學校接
        受訓練，造成其僅能分發派職為警正四階警員，不得派
        巡官以上職務，形成差別待遇，以及依警察人員「考訓
        用」制度規劃意旨，三等警察特考筆試錄取人員應安排
        至中央警察大學受訓等節，因屬警察特考錄取人員訓練
        、分發及派職事宜，與本案原告據以提起復審及行政爭
        訟之被告銓敘部92年3月11日部特三字第0922226461號
        銓敘審定函並無關涉。以上開被告銓敘部銓敘審定函，
        係依據內政部警政署航空警察局派代原告所任警正四階
        「警員」職務，審查原告任「警員」職務資格為「合格
        實授」，核敘其官等、官階、俸級為「警正四階一級年
        功俸三五０元」，既未涉及其是否「未具中央警察大學
        訓練及格資格」，及「是否得派職為巡官或其他職務」
        有所准駁，故原告以其考試等級應安排至中央警察大學
        受訓及其派職為警員而非巡官之差別待遇為由，就上開
        被告銓敘部銓敘審定函，提起行政訴訟，於法顯有不合
        。另原告引據中央警察大學前校長陳璧、中央警官學校
        前校長周世斌及內政部警政署前署長羅張等人任警職之
        經歷一節，以上開陳君等三人係經行政院依權責令派警
        監一階之校長、署長等職務，被告銓敘部爰依權責機關
        令派之職務，依其所具資格予以銓敘審定，與本案原告
        派代警正四階警員職務之銓敘審定結果，尚無關涉。特
        予敘明。
      (4)綜上所述，被告銓敘部92年3月11日部特三字第092222
        6461號函及保訓會92年8月4日92公審決字第0140號復審
        決定，於法並無不合，爰提出答辯如上，並請駁回原告
        之訴。
    2.被告考選部之答辯：本件以考選部為被告，當事人並不適
      格。訓練是保訓會職責與考選部無關，至於考試階段因涉
      及諸多法規層面，考選部無法一一詳細記載訓練方式為何
      ，本件任用機關為內政部警政署，訓練方法應由任用機關
      說明，亦與考選部無涉。請駁回原告之訴。
    理  由
一、本件被告銓敘部之代表人原為吳容明，於訴訟進行中變更為
    乙○○，茲據其具狀聲明承受訴訟，核無不合，應予准許。
二、被告不適格部分：
    (一)按行政訴訟法第24條規定：「經訴願程序之行政訴訟，其
      被告為左列機關：一、駁回訴願時之原處分機關。二、撤
      銷或變更原處分或決定時，為最後撤銷或變更之機關。」
      次按「原告之訴，有左列各款情形之一者，行政法院應以
      裁定駁回之。但其情形可以補正者，審判長應定期間先命
      補正：．．．十、起訴不合程式或不備其他要件者。」又
      「撤銷訴訟，原告於訴狀誤列被告機關者，準用第一項之
      規定。」亦為同法第107條第1項第10款及第2項所明定。
    (二)經查，本件原告因俸給事件，不服銓敘部92年3月11日部
      特三字第0922226461號函之處分，提起復審，經保訓會認
      復審無理由而為復審駁回之決定，嗣原告以銓敘部、考選
      部與保訓會並列為被告提起行政訴訟。而保訓會復審決定
      所憑理由與原處分相同，並未撤銷或變更原處分，況銓敘
      審定尚非考選部及保訓會之權責，上開銓敘部92年3月11
      日銓敘審定函核屬銓敘部依權責所為之處分，而該處分內
      容乃單一行政處分並非涉及多階段行政處分。準此，考選
      部及保訓會既非原處分機關，亦非撤銷或變更原處分之最
      後撤銷或變更機關。依上開規定，原告經審判長當庭闡明
      並命補正，不予補正，仍欲將考選部及保訓會併列為被告
      ，於法未合，應依行政訴訟法第107條第2項規定準用同條
      第1項第10款後段規定本應以裁定駁回原告之訴，惟為求
      慎重，並避免與本訴割裂，造成使用卷宗之困難，爰併同
      本案處理，一併敘明。原告主張上開銓敘審定函具多階段
      處分情形，顯無依據，委無足採，併予敘明。
三、按警察人員管理條例第2條規定：「警察人員之管理，依本
    條例之規定，本條例未規定者，適用有關法律之規定。」同
    條例第11條規定：「警察官之任官資格如左：一、警察人員
    考試及格者。……警察官之任用，除具備前項各款資格之一
    外，職務等階最高列警正三階以上，應經警察大學或警官學
    校畢業或訓練合格；職務等階最高列警正四階以下，應經警
    察大學、警官學校、警察專科學校或警察學校畢業或訓練合
    格。」同條例第12條規定：「警察人員考試及格者，取得任
    官資格如左：．．．三、……特種考試警察人員考試三等考
    試及格者，取得警正四階任官資格。……」本件原告應86年
    警察特考三等考試及格，並經警察專科學校89年警察特考錄
    取人員警察特考班訓練10個月成績及格，領有結業證書，有
    其考試院及格證書影本一份在卷足稽，依上開規定，原告因
    未具警察大學或警官學校畢業或訓練合格資格，尚不得任用
    為職務等階最高列警正三階以上之警察官。原告係取得警正
    四階任官資格。對此：
    (一)原告固訴稱保訓會核定之「八十九年特種考試警察人員考
      試錄取計畫」僅將原告規劃至台灣警察專科學校接受訓練
      ，造成原告僅能分發為職務配階一線三星之警正四階警員
      ，而同樣具有相同背景之人士如前警察大學校長陳璧、周
      世斌、前警政署長羅張均來自軍中轉任至警察界服公職，
      同種國家考試，同樣適用之法律卻有天壤之別待遇，形成
      違法之差別待遇等云。惟查，有關警察特考錄取人員訓練
      、分發及派職事宜，因被告銓敘部92年3月11日部特三字
      第0922226461號銓敘審定函，係依據內政部警政署航空警
      察局派代原告所任警正四階「警員」職務，審查原告任「
      警員」職務資格為「合格實授」，核敘其官等、官階、俸
      級為「警正四階一級年功俸三五０元」，並未涉及是否「
      未具中央警察大學訓練及格資格」，及「是否得派職為巡
      官或其他職務」有所准駁，故與原告據以提起本件復審及
      行政爭訟之上開被告銓敘部銓敘審定函，尚屬無涉；而且
      有關警正三階以上警察官之任用，須具警察大學或警官學
      校畢業或訓練合格資歷，乃前開法令之規定，此等規定是
      否妥適乙節，原告固有諸多建議，然核屬立法政策，尚非
      本件所得審究範圍。原告對非屬原處分及銓敘審定函範圍
      之事項爭議，已逾爭訟範疇，顯然無理由，而不足採。另
      原告就有關考試訓練分發事件之爭議，已在本院另案九十
      一年度訴字第五一五四號事件中起訴，並選定當事人吳弘
      鵬為原告兼選定當事人而脫離本案訴訟，有該判決在卷足
      按，參照最高法院90年度第15次民事庭會議決議意旨：「
      選定當事人雖係以選定人之名義為形式上之當事人，實際
      上選定人仍為其潛在性之當事人，依民事訴訟法第四百零
      一條第二項之規定，其判決效力應及於選定人。」原告自
      亦不得在本件再行爭議，在此敘明。
    (二)另原告引中央警察大學前校長陳璧、中央警官學校前校長
      周世斌及內政部警政署前署長羅張等人任警職之經歷，要
      求比照辦理一節，惟查上開陳璧等三人係經行政院依權責
      令派警監一階之校長、署長等職務，被告銓敘部僅依權責
      機關令派之職務，依其所具資格予以銓敘審定，而本件原
      告經派代職務為警正四階警員職務，二者令派職務不同，
      銓敘審定結果自然有異，未能相提並論。原告要求比照，
      並無根據，自無理由，未能准許。又原告主張並未收到本
      件任職派令，不克於收到派令時，就所派任職表示異議等
      云。惟經檢視其派令檢收單，確有91.12.31「甲○○」之
      簽名，經目測，核與原告本件起訴狀具狀人落款欄之簽名
      相似，分別有該簽收單及起訴狀各在卷足考，原告恐有遺
      忘情形，一併敘明。
四、次按警察人員管理條例第23條規定：「本俸之支給，初任警
    正或警佐者，其起敘規定如左：．．．三、．．．特種考試
    警察人員考試三等考試及格，以警正四階任用，自四階三級
    起敘，．．．」比敘條例施行細則第10條第1項規定：「本
    條例第五條第一項第二款所稱『後備軍人依法取得公務人員
    任用資格者按其軍職年資比敘相當俸給』依左列規定辦理：
    ．．．五、少校具有薦任任用資格者，轉任薦任第七職等職
    務。六、上尉具有薦任任用資格者，轉任薦任第六職等職務
    。七、中尉、一等士官長具有委任任用資格者，轉任委任第
    五職等職務。」同條第2項規定：「前項各款軍職年資，經
    任官有案者轉任公務人員相當職務時，依該職務在職務列等
    表所列職等及轉任人員官等任用資格，自前項各款規定職等
    最低俸級起敘，並按每滿一年提高一級比敘，高資可以低用
    ，比敘至該職等本俸最高級，如尚有積餘年資得再依公務人
    員俸給法規之規定提敘俸級。．．．」89年1月15日修正施
    行之公務人員俸給法施行細則第15條規定，依法令任官有案
    之軍職年資須與現所銓敘審定之職等相當、性質相近且服務
    成績優良者，始得按年核計加級至其所銓敘審定職等之本俸
    最高級；如尚有積餘年資，且其年度考績合於公務人員考績
    法第7條規定，始得按年核計加級至其所銓敘審定職等之年
    功俸最高級止。68年12月28日公布之考績條例第1條第1項規
    定：「陸海空軍現役中將以下軍官、士官之考績，依本條例
    行之。」同條例第2條規定：「考績每年辦理一次，以上年
    七月一日至當年六月三十日，為一考績年度。」89年12月6
    日修正之考績條例第2條規定：「考績每年年終考核其當年
    一至十二月任職期間之成績。同一考績年度內，任職不滿一
    年，而連續任職已達六個月者，辦理另予考績。」同條例第
    11條規定：「本條例修正施行後，新舊考績年度銜接之過渡
    階段，對未滿一完整考績年度，且未辦理考績之期間，符合
    另予考績規定者，辦理一次另予考績。」卷查：
    (一)本件被告銓敘部參照警察人員管理條例第15條規定，依原
      告所核派之警正四階警員職務，按其所具任用資格自警正
      四階三級起敘，並以警察人員之警正與公務人員薦任官等
      相當，採其82年12月至90年7月相當薦任之軍職上尉、少
      校年資，於本俸部分按每滿一年提敘一級，採其82年12月
      至84年11月之上尉年資提敘本俸二級；於年功俸部分，則
      依軍職考績年度採計，採其85年7月至89年6月計四年軍職
      少校考績年資提敘四級，審定合格實授警正四階一級年功
      俸350元，核其審定與上開規定並無不合。
    (二)原告固主張採計全部軍職年資，並認89年及90年之另予考
      績，係國防部配合政府預算制度之轉變所辦理之考績，不
      應犧牲軍人權益云云。經查，原告係軍職少校退伍，經特
      種考試警察人員考試三等考試及格，而被告銓敘部上開銓
      敘審定函，係依上揭比敘條例及其施行細則規定，在原告
      所任「警員」職務於警察官職務等階表所列官等官階（警
      正四階），比敘為警正四階，並以其上尉年資每滿一年提
      高一級比敘，採計82年12月至84年11月計2年上尉年資，
      比敘至警正四階本俸最高級；積餘年資再依原公務人員俸
      給法施行細則第15條（現為公務人員俸給法第17條）規定
      ，按其軍職「考績年度」，採計85年7月至89年6月計4 年
      少校考績年資，提敘年功俸四級，核敘警正四階一級年功
      俸350元，核無不合，原告既原任中尉軍職，該部分年資
      相當公務人員委任第五職等，與其警正四階現職並不相當
      ，而不合依前開俸給法規定予以採計提敘。而其89年7 月
      至90年7月之少校年資，因分屬89年度及90年度之另予考
      績，依前開規定亦不合採計提敘之規定。原告前開主張亦
      無所據，為無理由，無法准許。
五、綜上所述，被告銓敘部92年3月11日部特三字第0922226461
    號函銓敘審定結果及保訓會92年8月4日92公審決字第0140號
    復審決定，於法並無不合。從而被告引據首揭規定駁回原告
    之請求，核無違誤，復審決定予以維持，亦無不合。原告仍
    執前詞訴請撤銷，為無理由，應予駁回。至原告訴之聲明第
    二項請求命被告作成准予比照陳璧、羅張之任用銓敘方式、
    訓練方式之行政處分部分，因訴之聲明第1項本案訴訟業經
    駁回，而失所附麗，併予駁回。另原告聲請調查證據將監察
    院之糾正文送請鑑定一節，因所要求鑑定內容已明確，並無
    再鑑定必要，且本件訴訟為無理由及不合法，已如上述，故
    無再送予調查送鑑定之必要，附此陳明。
六、兩造其餘攻擊防禦方法均與本件判決結果不生影響，故不逐
    一論述，併此敘明。
據上論結，本件原告之訴為一部分無理由，一部分不合法，依行
政訴訟法第107條第2項、第1項第10款、第98條第3項前段，判決
如主文。
中　　華　　民　　國　　93　　年  　12  　月　　30　　日
                  臺北高等行政法院  第六庭
                            審判長  法  官  林樹埔
                                    法  官　許瑞助
                                    法  官　曹瑞卿
以上正本證明與原本無異。
如不服本判決，應於送達後20日內，向本院提出上訴狀並表明上
訴理由，如於本判決宣示後送達前提起上訴者，應於判決送達後
20日內補提上訴理由書（須按他造人數附繕本）。
中　　華　　民　　國　　93　　年  　12  　月　　30　　日
                                    書記官  呂美玲
